臺灣高雄地方法院刑事判決　　　　　100年度審交易字第871號
公　訴　人　臺灣高雄地方法院檢察署檢察官
被　　　告　邱于倩
上列被告因過失致死等案件，經檢察官提起公訴（100年度偵字
第15434號），本院依簡式審判程序審理，判決如下：
    主  文
邱于倩犯不能安全駕駛動力交通工具罪，處拘役參拾日，如易科
罰金，以新臺幣壹仟元折算壹日；又犯過失致死罪，處有期徒刑
伍月，如易科罰金，以新臺幣壹仟元折算壹日。
    事  實
一、邱于倩於民國100年5月14日凌晨2時許起至5時15分許，於其
    友人位在高雄市○○區○○路之家中飲用酒類後，明知其酒
    後操控及反應等能力均降低，未能適時對行車時之周遭狀況
    即時做出反應，卻罔顧自己與他人之交通安全，仍駕駛車牌
    號碼3319-ZX號自用小客車上路。嗣於同日5時54分許，沿高
    雄市○○區○○路246巷往建工路方向（由西往東方向），
    行經該路段與黃興路417巷之無號誌巷口時，本應注意駕車
    行經無號誌路口時，應減速慢行並注意車前狀況，隨時採取
    必要之安全措施，而依當時該處天候晴、日間自然光線、柏
    油路面、乾燥、無缺陷、無障礙物、視距良好，客觀上並無
    不能注意之情事，竟疏未注意及此，適有吳芳健騎乘車牌號
    碼K78-555號重型機車，亦疏未注意，未讓直行車先行，即
    貿然從黃興路417巷右轉駛入皓東路246巷，邱于倩見狀後因
    閃避不及而撞擊吳芳健騎乘之上開機車，使其人車倒地，並
    受有頭部外傷、肋骨骨折、血胸等傷害，雖經送醫急救，但
    延至同日8時26分仍不治死亡。另邱于倩於上開車禍後經送
    往財團法人長庚紀念醫院救治，並接受抽血酒測，測得其血
    液酒精濃度達72.6MG/DL，相當於呼氣酒精濃度為0.363MG/L
    。
二、案經高雄市政府警察局報請臺灣高雄地方法院檢察署檢察官
    偵查起訴。
    理  由
一、本件被告邱于倩所犯為死刑、無刑徒刑或最輕本刑為3年以
    上有期徒刑以外之罪，其於準備程序中就被訴事實為有罪之
    陳述，經本院告知簡式審判程序之旨，並聽取公訴人、被告
    之意見後，爰依刑事訴訟法第273條之1第1項規定，裁定進
    行簡式審判程序；又本件之證據調查，依刑事訴訟法第273
    條之2規定，不受同法第159條第1項、第161條之2、第161條
    之3、第163條之1及第164條至第170條規定之限制，均合先
    敘明。
二、上開事實，業據被告於警詢、偵訊及本院審理時，均坦承不
    諱，並有道路交通事故現場圖、道路交通事故調查報告表（
    一）、（二）、高雄市政府警察局交通大隊交通事故談話紀
    錄表1份、酒精測定紀錄表1紙、同心圓檢測圖樣1紙、刑法
    第185條之3案件測試觀察紀錄表1紙、案發現場照片共13張
    、高雄市政府警察局三民第二分局處理相驗案件初步調查報
    告暨報驗表1紙、臺灣高雄地方法院檢察署相驗屍體證明書1
    紙、診斷證明書1份及檢驗報告1份（高雄市政府警察局三民
    第二分局刑案偵查卷高市警三二分偵字第1000014181號卷第
    臺16頁至第18頁、第20頁至第23頁、第26頁至第32頁、第37
    頁至第39頁，臺灣高雄地方法院檢察署100年度相字第855號
    卷第2頁至第22頁、第26頁至第31頁）在卷可稽，足認被告
    任意性自白核與事實，堪予信實。又按汽車行駛時，駕駛人
    應注意車前狀況，並隨時採取必要之安全措施；駕駛人行經
    無號誌之交岔路口，應減速慢行，作隨時停車之準備，道路
    交通安全規則第94條第3項、第93條第1項第2款分別定有明
    文。查本件被告為領有合格駕駛執照之駕駛人，對上開道路
    交通安全規則自當有所知悉，且其於飲酒後明知酒後操控及
    反應等能力均降低，仍駕駛上開自用小客車上路，並於前揭
    時間行經肇事地點時，無不能注意之情事，竟疏未注意車前
    狀況，隨時採取必要之安全措施，而撞擊適時亦未注意車前
    狀況、禮讓直行車先行，貿然從黃興路417巷右轉駛入皓東
    路246巷由被害人吳芳健騎乘之上開機車，以致本件車禍事
    故發生，被告前揭之駕駛行為顯有過失，而被害人因遭撞擊
    受有頭部外傷、肋骨骨折、血胸等傷害，送醫後仍因傷重不
    治死亡等情，亦有上開檢驗報告書、相驗屍體證明書各1份
    存卷可按，是被告未盡前開注意義務與被害人死亡間，應有
    相當因果關係，亦屬至明。從而，本件事證均足明確，被告
    上開犯行，堪以認定，應依法論科。
三、查被告行為後，刑法第185條之3之不能安全駕駛動力交通工
    具罪業經立法院修正三讀通過，並於100年11月30日經總統
    公布施行，該條文經修正後除第1項之條文內容提高刑度為
    有期徒刑2年以下、拘役或科或併科20萬元以下罰金，經比
    較新舊法後，應以修正前之條文較有利於被告外，另針對酒
    醉駕車致人於死部分，亦特別立法增列第2項「因而致人於
    死者，處1年以上7年以下有期徒刑；致重傷者，處6月以上5
    年以下有期徒刑。」之規定，因上開修正增列之條文，其刑
    責部分較刑法第276條第1項過失致死罪規定，處2年以下有
    期徒刑、拘役或2,000元以下罰金為重，比較新舊法結果，
    本件被告所犯過失致死罪部分，修正後之規定，亦非較有利
    於被告。是依刑法第2條第1項前段規定，被告所犯本件刑法
    第185條之3之公共危險罪及刑法第276條第1項之過失致死罪
    ，自應適用被告行為時法即修正前之規定予以處斷。
四、核被告所為，係犯修正前刑法第185條之3之不能安全駕駛動
    力交通工具罪、刑法第276條第1項之過失致死罪。又被告酒
    醉駕車因而致人死亡，應依道路交通管理處罰條例第86條第
    1項規定，就過失致人於死之犯行，加重其刑。被告所犯上
    開2罪間，犯意各別，行為互異，應分論併罰。本院審酌酒
    後開車肇事之不幸憾事屢經揭露於報章雜誌及新聞媒體，亦
    經政府機關大力宣導勿飲酒後駕車，而被告身為國小教師，
    社會形象顯明，更應知悉上情並身教以行，卻仍於飲酒後駕
    車上路，肇致本件車禍事故發生，造成被害人死亡，行為甚
    為不該且難予彌補被害人家屬頓失至親之痛，應予嚴懲，惟
    考量其犯後坦承犯行，未飾詞推諉，態度頗佳，且經本院分
    別於100年10月4日、同年11月8日、同年12月9日安排調解，
    除2位被害人家屬經多次通知未到，以致無法進行調解外，
    其餘4位被害人家屬均與被告就調解金額及給付方式達成合
    意等情，有本院刑事審查庭刑事案件移付調解簡要紀錄表3
    紙（本院審交易卷第26頁、第28頁、第61頁）在卷可按，顯
    見被告犯後亟力參與調解，尚認有悔意，另被害人家屬亦到
    庭表示願予被告從輕量刑之機會等語（本院審交易卷第52頁
    ），再參以被害人騎乘機車逕從黃興路417巷右轉至皓東路
    246巷時，未讓被告直行車先行，亦有過失，同為肇事原因
    乙節，此復有高雄市政府交通局車輛行車事故鑑定委員會10
    0年7月26日高市車鑑字第1000004321號函暨鑑定意見書1份
    附卷可佐，暨參酌被告前無任何犯罪之前科紀錄，有臺灣高
    等法院被告前案紀錄表1份在卷可佐，素行尚可，教育程度
    為大學畢業、職業、家庭經濟狀況勉持、犯罪動機等一切情
    狀，爰分別量處如主文所示之刑，並均諭知易科罰金之折算
    標準，以資懲儆。
據上論斷，應依刑事訴訟法第273 條之1 第1 項、第299 條第1
項前段，道路交通管理處罰條例第86條第1項、刑法第2條第1項
前段、修正前刑法第185條之3、刑法第276條第1項、第41條第1
項前段，刑法施行法第1條之1，判決如主文。
本案經檢察官陳孟皇到庭執行職務。
中    華    民    國   100    年    12    月    19    日
                  刑事第十庭  法  官  林勳煜
以上正本證明與原本無異。
如不服本判決應於收受送達後10日內向本院提出上訴書狀，並應
敘述具體理由；如未敘述上訴理由者，應於上訴期間屆滿後20日
內向本院補提理由書（均須按他造當事人之人數附繕本）「切勿
逕送上級法院」。
中    華    民    國   100    年    12    月    19    日
                              書記官  陳莉庭
附錄本判決論罪科刑法條：
修正前中華民國刑法第185條之3
服用毒品、麻醉藥品、酒類或其他相類之物，不能安全駕駛動力
交通工具而駕駛者，處 1 年以下有期徒刑、拘役或科或併科 15
萬元以下罰金。
中華民國刑法第276條
（過失致死罪）
因過失致人於死者，處 2 年以下有期徒刑、拘役或 2 千元以下
罰金。
從事業務之人，因業務上之過失犯前項之罪者，處 5 年以下有
期徒刑或拘役，得併科 3 千元以下罰金。